臺灣臺北地方法院刑事判決　　　　　　 99年度簡上字第469號
上　訴　人　臺灣臺北地方法院檢察署檢察官
被　　　告　張佑任
上列被告因傷害等案件，不服本院99年度簡字第4361號中華民國
99年11月30日第一審刑事簡易判決（臺灣臺北地方法院檢察署檢
察官聲請簡易判決處刑案號：99年度調偵字第1324號），提起上
訴，本院管轄之第二審合議庭判決如下：
    主  文
上訴駁回。
    事  實
一、張佑任因知悉其姨丈吳榮三與李清吉同住於新北市○○區○
    ○路4 巷55號之中華郵政公司宿舍內，二人過去對於該屋之
    使用曾發生爭執，竟即在酒後基於侵入他人住居之犯意，於
    民國99年5 月19日凌晨1 時許，酒後無故侵入李清吉所居住
    之上開住宅內，復基於毀損之犯意，損壞李清吉所有置於客
    廳之木桌一張，足以生損害於李清吉，李清吉聞聲至客廳並
    上前驅離張佑任，張佑任仍不願離去而滯留其內，張佑任竟
    復基於傷害人身體之犯意，持酒瓶毆打李清吉致其受有右手
    肘撕裂傷5 公分、右腰、右膝紅腫瘀血挫傷等傷害。
二、案經李清吉訴由新北市政府警察局新店分局報請臺灣臺北地
    方法院檢察署檢察官偵查後，聲請簡易判決處刑。
    理  由
壹、證據能力部分：
一、按被告以外之人於偵查中向檢察官所為之陳述，除顯有不可
    信之情況者外，得為證據，刑事訴訟法第159 條之1 第2 項
    定有明文，本案證人即告訴人李清吉、吳榮三於偵查中之陳
    述，業經其於證述前具結，亦無證據顯示檢察官在偵查時有
    不法取供之情形，且據證人做成證據之外部情狀，亦無證據
    顯示上開證述有顯不可信之情況，揆諸首揭說明，證人李清
    吉、吳榮三於偵查中之證述應有證據能力。
二、按除顯有不可信之情況外，從事業務之人於業務上或通常業
    務過程所須製作之紀錄文書、證明文書，亦得為證據，刑事
    訴訟法第159 條之4 第2 款定有明文。又依醫師法第12條第
    1 項規定，醫師執行醫療業務時應製作病歷，該項病歷資料
    係屬醫師於醫療業務過程中依法所必須製作之紀錄文書，每
    一醫療行為雖屬可分，但因其接續看診行為而構成整體性之
    醫療業務行為，其中縱有因訴訟目的（例如被毆傷）而尋求
    醫師之治療，惟對醫師而言，仍屬其醫療業務行為之一部分
    ，仍應依法製作病歷。從而依據該病歷資料而製成之診斷證
    明書與通常醫療行為所製作之病歷無殊，均屬刑事訴訟法第
    159 條之4 第2 款所稱之紀錄文書，依上述規定自應具有證
    據能力（最高法院100 年度第457 號判決參照）。從而，本
    案所引用告訴人李清吉之俊生診所診斷證明書1 份，係屬於
    醫師依據醫療病歷資料所做成之紀錄文書，依法應具有證據
    能力。
三、按被告以外之人於審判外之言詞或書面陳述，除法律有規定
    者外，不得作為證據，刑事訴訟法第159 條第1 項定有明文
    ，此即學理上所稱之「傳聞證據排除法則」，而依上開法律
    規定，傳聞證據原則上固無證據能力，但如法律別有規定者
    ，即例外認有證據能力。又按被告以外之人於審判外之陳述
    ，雖不符同法第159 條之1 至之4 之規定，而經當事人於審
    判程式同意作為證據，法院審酌該言詞陳述或書面陳述作成
    時之情況，認為適當者，亦得為證據，同法第159 條之5 第
    1 項定有明文。查本判決下列所引用告訴人李清吉於警詢中
    證述，經被告、檢察官於本院審理中同意作為證據（見本院
    簡上卷第29頁反面），本院審酌該等傳聞證據作成時之狀況
    ，並無違法或不當等不宜作為證據之情形，依前開說明，均
    得作為證據。
貳、實體部分：
一、訊據被告張佑任對於上揭事實均坦承不諱（見本院簡上卷第
    29、38頁），核與證人即告訴人李清吉證述情節大致相符（
    見偵一卷第6 至8 、30、31 頁），並有俊生診所99年7 月6
    日之診斷證明書、告訴人所提出之現場照片等件在卷可參（
    見偵一卷第9 、12頁），足認被告上開自白與事實相符，應
    可採信。另被告雖陳稱其聽聞姨丈吳榮三抱怨告訴人，而案
    發前有喝酒，才會闖入告訴人住處為上開行為等語，然參以
    被告於事發後尚能清楚描述本件事發經過等情，可見被告於
    行為時意識清楚，就本件行為具有責任能力，並無疑義，至
    於其聽聞吳榮三與告訴人之糾紛後，乘酒力進入告訴人家中
    為上開犯行，僅與其犯罪動機有關，並不影響其主觀犯意之
    認定，併此敘明。綜上，本案事證明確，被告無故侵入他人
    住宅等犯行，堪以認定，應依法論科。
二、核被告所為上揭行為，係犯刑法第306 條第1 項無故侵入住
    宅罪、第354 條毀損器物罪及第277 條第1 項普通傷害罪，
    其所犯數罪，犯意個別，罪名不同，應分論併罰。原審本同
    上見解，適用刑法第306 條第1 項、第354 條、第277 條第
    1 項、第41條第1 項前段、第51條第6 款，刑法施行法第1
    條之1 等規定，並審酌被告為智識成熟、心智健全之成年人
    ，應知如何控制自己之言行舉止，卻因酒醉而無故侵入告訴
    人之住宅、損害告訴人之器物並傷害告訴人，造成告訴人身
    體受傷及財產損失，且事後亦未與告訴人達成和解，賠償告
    訴人因此所受之損害，所為實不可取，惟考量被告犯後坦承
    犯行，並無前科，素行尚佳，暨其犯罪動機、目的、手段、
    生活狀況及告訴人所受傷害程度等一切情狀，就被告所犯侵
    入住居罪、毀損罪、傷害罪，分別量處被告拘役10日、5 日
    、20日，並定應執行拘役30日，及諭知如易科罰金均以新臺
    幣（下同）1,000 元折算一日之標準，其認事用法，均無違
    誤，檢察官雖以被告犯後不願和解、態度不佳、顯無悔悟之
    心為由，認為原審量刑過輕，惟被告自偵查至本院二審審理
    中，數次表示願意與告訴人商談和解賠償事宜之意願〔見檢
    察官99年9 月20日訊問筆錄（偵一卷第31頁），本院100 年
    1 月27日、3 月7 日準備程序筆錄（本院簡上卷第11頁反面
    、19頁反面）〕，至本院行準備程序時，亦曾表示願意賠償
    告訴人12萬元，可以先賠償告訴人1 萬元，其後每月賠償5,
    000 元等語，惟因嗣後告訴人認因被告當時有潑灑冥紙之行
    為，而以被告需至告訴人家中向神明上香為雙方和解之條件
    ，惟被告因自身宗教信仰之故，表示無法接受此一條件，雙
    方始未能達成共識〔見本院100 年3 月21日、4 月18日準備
    程序筆錄（本院簡上卷第24頁反面、25頁、28頁反面、29頁
    ）〕，據上，被告既非否認犯行而完全不願意賠償告訴人所
    受損害，尚難認為其犯後態度不佳而無悔改之意思甚明，又
    本院經斟酌一切情狀後，認為原審上開量刑尚稱妥適，則檢
    察官僅以原審量刑過輕為由提起上訴，指摘原判決不當，非
    有理由，應予駁回。
據上論斷，應依刑事訴訟法第455 條之1 第1 項、第3 項、第36
8 條，判決如主文。
本案經檢察官文家倩到庭執行職務
中    華    民    國   100    年    5     月    31    日
                  刑事第十八庭  審判長法  官  彭慶文
                                      法  官  林玉蕙
                                      法  官  陳思帆
上正本證明與原本無異。
不得上訴。
                                      書記官  林素霜
中    華    民    國   100    年    5     月    31    日